【裁判字號】    95,聲,1503
【裁判日期】    951031
【裁判案由】    返還提存物
【裁判全文】
臺灣桃園地方法院民事裁定              95年度聲字第1503號
聲  請  人  新竹國際商業銀行股份有限公司
法定代理人  乙○○
相  對  人  甲○○
上列聲請人聲請返還提存物事件，本院裁定如下：
    主  文
本院九十三年度存字第一七八八號提存事件聲請人所提存之擔保
金新台幣肆萬元，准予返還。
    理  由
一、按訴訟終結後，供擔保人證明已定20日以上之期間，催告受
    擔保利益人行使權利而未行使者，或法院依供擔保人之聲請
    ，通知受擔保利益人於一定期間內行使權利並向法院為行使
    權利之證明而未證明者，法院應依供擔保人之聲請，以裁定
    命返還其提存物，民事訴訟法第104 條第1 項第3 款定有明
    文；另依同法第106 條所示，前開規定於其他依法令供訴訟
    上之擔保者準用之。又上述所謂「訴訟終結」，係指依假扣
    押所保全之請求提起之本案訴訟終結；如供擔保人未提起本
    案訴訟時，則指假扣押裁定及假扣押執行程序均不存在者而
    言。
二、本件聲請意旨略以：聲請人前遵本院93年度裁全字第3015號
    民事裁定，曾提供新臺幣4 萬元為擔保金，並以本院93年度
    存字第1788號提存事件提存在案。茲因聲請人已撤回假扣押
    執行之聲請及聲請撤銷假扣押裁定，並聲請本院通知相對人
    應於一定期間內行使權利，而經本院以95年度聲字第1099號
    函通知，惟受擔保利益人即相對人迄今未向聲請人行使權利
    ，爰依民事訴訟法第104 條第1 項第3 款之規定聲請返還擔
    保金等語，並提出提存書、民事撤回假扣押執行聲請狀、本
    院94年度全聲字第142 號撤銷假扣押裁定暨確定證明、桃院
    木民溫95年度聲字第1099號函各1 件為證（以上均為影本）
    。
三、聲請人上開所主張之事實，經本院審核上開證物，並調閱本
    院93年度裁全字第3015號卷宗（內含93年度執全字第1396號
    卷宗）、93年度存字第1788號卷宗、94年度全聲字第142 號
    卷宗、95年度聲字第1099號卷宗查核無訛。又相對人於受催
    告後並未於上述期間內行使權利之事實，亦經本院依職權向
    本院民事分案室及臺灣新竹地方法院查詢無誤，有本院民事
    紀錄科查詢表2 紙、臺灣新竹地方法院新院雲民慎字第2186
    2 號函1 紙附卷可稽。則依首揭法律規定及說明，聲請人本
    件聲請，尚無不合，應予准許。
四、依民事訴訟法第104 條第1 項第3 款、第106 條，裁定如主
    文。
中    華    民    國    95    年    10    月    31    日
                  民事第二庭    法  官  范明達
以上正本係照原本作成
如對本裁定抗告須於裁定送達後10日內向本院提出抗告狀，並應
繳納抗告裁判費新台幣1,000 元。
中    華    民    國    95    年    10    月    31    日
                                書記官  江世亨


司法院資訊處製作；財團法人民間司法改革基金會備份。
